# 关于未入账无形资产的转让

提问人：01YangGuang 时间：2017-10-21 08:45:53
我公司是一家生产型企业，自主研发了一些新产品，获得了专利证书，但是现有的知识产权专利权以往未入账，公司账上以往也未设研发支出相关科目，所有开支均都在当时费用化了，现在又把其中的一个专利卖给了其他公司，给对方开出了发票了。这个要怎么做账啊？卖出的专利技术在账上都没有成本。。。。。怎么办？？？希望你能给点意见

回答人：chenyiwei
因为对应的专利权账面价值为零，所以处置价款减去处置环节的相关交易费用和税费（增值税、企业所得税除外）后，差额即为处置损益，计入营业外收入。